# 应收账款组合减值测试，求陈版解惑

提问人：jeffwenc 时间：2018-03-22 00:26:12
公司应收款项政策减值计提， 1 、单项金额重大单项计提，其他应收款 100 万为重大； 2 、接信用风险组合计提，三年及以上其他应收账款按100%计提减值。 2017 年末公司有其他应收客户A的产品质量保证金 300 万，账龄三年零二个月，该款项于 2018 年 1 月份已经收回。 会计师认为在 2017 年年报要直接计提全额 300 万减值，公司认为不合理，会计师解释说，虽然单项测试没有减值，但还应放在相同风险组合进行组合测试，因为是三年以上，所以全额计提减值。 请问陈版这合理吗，不合理我该怎么用准则去和会计师讨论，坐等版主回复，辛苦了。

回答人：chenyiwei
质量保证金一般是在质保期满才有权收取的，也就是虽然按初始确认日起算的账龄可能与一般的应收账款相同，但由于到期日不同，信用风险特征与一般应收账款有显著区别，不应并入一个信用风险组合按同样的方法计提准备。例如，如果本案例中的质保期是 3年， 3 年后收回质保金，则并未发生逾期，这与账龄相同但已经逾期 3 年的普通应收账款相比，信用风险显然不同。。